---
title: "Análisis del dataset Diabetes"
author: "Sherly Tarazona"
date: "28/6/2021"
output:
  word_document: default
---

### Objetivos: 
  * Clasificar el reingreso de un paciente con diabetes
  * Identificar patrones que permitan anticipar un reingreso

##### Nota: Los resultados obtenidos deberian ser revisados en conjunto con médicos especialistas
          
```{r , eval=T}
#Libraries
library(MASS)
library(nnet)
library(dplyr)
library(scorecard)
library(pROC)
library(ggplot2)
library(knitr)
library(reshape2)
library(skimr)
```

## Read dataset

```{r, eval=T}
data<-read.csv("diabetic_data.csv", header=T, sep=",")
df<-data
```

## Exploring dataset

```{r, eval=T}
#duplicados
nrow(df) - nrow(unique(df))

```

```{r, eval=T}
#Type of features:
#Permite observar de forma general cada una de las variables: missing, valores unicos, minimos, maximos, etc.
skim(df)
```

##Data cleaning
```{r, eval=T}
#Eliminando variables que no aportan
df$encounter_id<-NULL
df$patient_nbr<-NULL

#Data cleaning
df$race[df$race=="?"]<-"None"
df$weight[df$weight=="?"]<- "None"
df$payer_code[df$payer_code=="?"]<-"None"
df$medical_specialty[df$medical_specialty=="?"]<-"None"

df$admission_type_id<-as.character(df$admission_type_id)
df$admission_source_id<-as.character(df$admission_source_id)

```

#### Defining Target
```{r, eval=T}
#Para este analisis, consideraremos como categoria objetivo a aquellos que han reingresado desde 1 dia en adelante
df$target_y<-ifelse(df$readmitted=="NO",0,1)
table(df$target_y)
```

### Sampling
```{r, eval=T}
#Testing & training set

dt_list = split_df(df, y="target_y", ratio = c(0.7, 0.3), seed = 3000)
test<-dt_list$test
train<-dt_list$train
dim(train)
dim(test)
round(prop.table(table(train$target_y))*100,2)
```

```{r, eval=T}
#Selection:

features<-c(
   "target_y"
  ,"race"
  ,"gender"
  ,"age"
  ,"weight"
  ,"payer_code"
  #,"medical_specialty"
  ,"max_glu_serum"
  ,"A1Cresult"
  ,"metformin"
  ,"repaglinide"
  ,"nateglinide"
  ,"chlorpropamide"
  ,"glimepiride"
  ,"acetohexamide"
  ,"glipizide"
  ,"glyburide"
  ,"tolbutamide"
  ,"pioglitazone"
  ,"rosiglitazone"
  ,"acarbose"
  ,"miglitol"
  ,"troglitazone"
  ,"tolazamide"
  ,"insulin"
  ,"glyburide.metformin"
  ,"glipizide.metformin"
  ,"glimepiride.pioglitazone"
  ,"metformin.rosiglitazone"
  ,"metformin.pioglitazone"
  ,"change"
  ,"diabetesMed"
  
#numeric  
  ,"admission_type_id"
  ,"discharge_disposition_id"
  ,"admission_source_id"
  ,"time_in_hospital"
  ,"num_lab_procedures"
  ,"num_procedures"
  ,"num_medications"
  ,"number_outpatient"
  ,"number_emergency"
  ,"number_inpatient"
  ,"number_diagnoses"  
)
```

### Binning
```{r, eval=T}
train<-as.data.frame(train)
test<-as.data.frame(test)


#Bineado
bins <- woebin(train[,features], y = "target_y", 
               #min_perc_fine_bin=0.02, # How many bns to cut initially into
               min_perc_coarse_bin=0.05,  # Minimum percentage per final bin
               stop_limit=0.02, # Minimum information value 
               max_num_bin=6, method='tree')

```

```{r, eval=T}
ncol(train[,features])
```

### Feature selection
```{r, eval=T}
iv <- vector("numeric", 0)
iv_names <- vector("numeric", 0)
#val=seq(1,ncol(train[,features])-1)
val=c(1,2,3,4,5,6,7,8,9,10,11,12,13,14,15,16,17,18,19,20,21,22,23,24,25,26,27,28,29,30,31,32,33,34,35,36,37,38,39,40)

for(i in val) {
  iv[i]=round(as.data.frame(bins[i])[,c(1,10)][1,2],3)
  iv_names[i]=as.data.frame(bins[i])[,c(1,10)][1,1]
}
a<-as.data.frame(cbind(iv_names,iv))
knitr::kable(a[order(a$iv,decreasing=T),])
```

### Modeling: Logit
```{r, eval=T}
train_woe = woebin_ply(train[,features], bins) 
test_woe = woebin_ply(test[,features], bins) 


#Target como factor
train_woe$target_y<-as.factor(train_woe$target_y)

#Modelos
model1 = glm( train_woe$target_y ~ 
                
               number_inpatient_woe
              +number_emergency_woe
              +number_diagnoses_woe
              +number_outpatient_woe
              #+medical_specialty_woe
              +admission_source_id_woe
              +discharge_disposition_id_woe
              +num_medications_woe
              +payer_code_woe
              +insulin_woe
              +time_in_hospital_woe
              +diabetesMed_woe
              +admission_type_id_woe
              +age_woe
            
 #poco aporte:
              #+race_woe
              #+num_procedures_woe
              #+change_woe
              #+num_lab_procedures_woe
              #+metformin_woe
              #+A1Cresult_woe
              #+glipizide_woe
              #+gender_woe
              #+rosiglitazone_woe
              
                ,family = binomial(link="logit"), data = train_woe)

knitr::kable(vif(model1, merge_coef = TRUE), format="simple")
```
### Feature contribution
```{r, eval=T}
#Contribucion por variable
a<-vif(model1, merge_coef = TRUE)[,c("variable","z value")]
b<-a[order(a$`z value`,decreasing=T),]
n=nrow(b)
total=sum(b[1:(n-1),]$`z value`)
contribution<-b[1:(n-1),][,2]*100/total
knitr::kable(cbind(b[1:(n-1),],"%contribution"=contribution))
```
### Performance: Auc
```{r, eval=T}

auc_gini<-function(muestra,modelo){
  pred<-predict(modelo,muestra,type = "response")
  auc=round(roc(muestra$target_y,pred)$auc,3)
  gini=round(2*auc-1,2)  
  cbind(auc,gini)
}

train_<-auc_gini(muestra=train_woe,modelo=model1)
test_<-auc_gini(muestra=test_woe,modelo=model1)
c<-as.data.frame(rbind(train_,test_))
rownames(c)<-c("train_","test_")#,"back_")
knitr::kable(c)
```

#Main features
```{r, eval=T}
g1<-woebin_plot(bins$number_inpatient)
g2<-woebin_plot(bins$discharge_disposition_id)
g3<-woebin_plot(bins$admission_source_id)
#g4<-woebin_plot(bins$medical_specialty)
g5<-woebin_plot(bins$admission_source_id)
g6<-woebin_plot(bins$number_emergency)
g7<-woebin_plot(bins$number_outpatient)
g8<-woebin_plot(bins$diabetesMed)
g9<-woebin_plot(bins$number_diagnoses)
g10<-woebin_plot(bins$num_medications)
#g11<-woebin_plot(bins$payer_code)
g12<-woebin_plot(bins$age)
g13<-woebin_plot(bins$time_in_hospital)
g14<-woebin_plot(bins$insulin)
g15<-woebin_plot(bins$admission_type_id)
```

### Causes

#### Estos tipo de graficos permiten evaluar las categorias con mayor tasa de ocurrencia, a fin de generar alertas para una posible anticipacion al reingreso
```{r, eval=T}
#número de pacientes hospitalizados
g1

```


```{r, eval=T}
#discharge_disposition_id
#
g2

```


```{r, eval=T}
# Motivo de admision
g5

```


```{r, eval=T}
#Numero de pacientes en emergencia
g6
```

```{r, eval=T}
#Numero de pacientes ambulatorios
g7
```

```{r, eval=T}
#Estado de Diabeted Med
g8
```

```{r, eval=T}
#Numero  de diagnosticos
g9
```

```{r, eval=T}
#Numero de medicamentos
g10
```

```{r, eval=T}
#Edad
g12
```

```{r, eval=T}
#Tiempo en el hospital
g13
```

```{r, eval=T}
#Estado de la insulina
g14
```

```{r, eval=T}
# Tipo de admision
g15
```

### Model 2
```{r, eval=T}
library(randomForest)
modelo_2 <- randomForest(target_y~.,data=train[,features],importance = TRUE, maxnodes=10,mtry=6,ntree=70)
modelo_2
```
```{r, eval=T}

train__<-auc_gini(muestra=train,modelo=modelo_2)
test__<-auc_gini(muestra=test,modelo=modelo_2)
c_<-as.data.frame(rbind(train__,test__))
rownames(c_)<-c("train__","test__")
knitr::kable(c_)
```

```{r, eval=T}
#Feature importance

importancia=data.frame(importance(modelo_2))
library(reshape)
importancia<-sort_df(importancia,vars='IncNodePurity')
varImpPlot(modelo_2,n.var = 20)
```


```{r, eval=T}


```






